【裁判字號】    97,簡上,18
【裁判日期】    970131
【裁判案由】    給付票款
【裁判全文】
臺灣士林地方法院民事裁定  97年度簡上字第18號
上  訴  人  甲○○
            乙○○
            丁○○
            丙○○
被上訴人    戊○○
上列當事人間請求給付票款事件，上訴人對於民國96年12月4 日
本院內湖簡易庭96年度湖簡字第2079號第一審判決提起上訴，本
院裁定如下：
    主  文
上訴駁回。
第二審訴訟費用新台幣壹萬柒仟零玖拾貳元由上訴人負擔。
    理  由
一、本件上訴意旨略以：上訴人為被繼承人陳秋永之法定繼承人
    ，陳秋永於民國95年2 月19日死亡，嗣經全體繼承人辦理限
    定繼承在案，並向本院聲報，經以95年度繼字第381 號准予
    備查，而陳秋永生前留有多筆債務，其中對本案被上訴人戊
    ○○之欠款達新台幣（下同）1 億2 仟萬元，且陳秋永生前
    除簽發同額之本票外（發票日為94年9 月5 日、到期日為95
    年9 月5 日、票號為000000 0號、未載付款地並免除作成拒
    絕證書）乙紙外，並已提供坐落於金門縣金沙鎮○○段0000
    -0000 地號、面積189,838.39平方公尺、應有部分2 分之1
    之土地予被上訴人設定抵押權，今上訴人等既已承認上開債
    務，且均辦理限定繼承，被上訴人即可在法院調解時，以成
    立調解達到與原判決主文諭知相同之結果，或可逕行抵押物
    拍賣程序執行，凡此皆得達成債權求償之目的。然被上訴人
    卻不認同調解委員之意見，一昧以繳納該訴訟費用為快，違
    背訴訟經濟之原則。為此，請求判決原審及上訴審之訴訟費
    用由被上訴人負擔等語，並聲明求為判決：(一)原判決關於訴
    訟費用新台幣壹佰零肆萬陸仟元由上訴人連帶負擔部分廢棄
    ；(二)原審及上訴審之訴訟費用由被上訴人負擔。
二、按訴訟費用之裁判，非對於本案裁判有上訴時，不得聲明不
    服；又上訴不合法者，第二審法院應以裁定駁回之，民事訴
    訟法第88條、第444 條第1 項前段分別定有明文。又前開規
    定，依同法第436 條之1 第3 項規定，對於簡易訴訟程序之
    第一審裁判提起上訴，亦準用之。
三、查本件上訴人執前情提起上訴，核係純就原審判決關於訴訟
    費用之裁判聲明不服，並未對本案裁判提起上訴，揆之前揭
    規定，本件上訴人之上訴尚非合法，應以裁定予以駁回。
四、依民事訴訟法第436 條之1 第3 項、第444 條第1 項前段、
    第95條、第78條、第87條第1 項，裁定如主文。
中    華    民    國    97    年    1     月    31    日
                  民事第一庭  審判長法  官  黃小瑩
                                    法  官  馬傲霜
                                    法  官  蕭錫証
以上正本證明與原本無異。
如對本裁定抗告，應於裁定送達後10日內向本院提出抗告狀，並
繳納抗告費新台幣1,000 元。
中    華    民    國    97    年    2     月    14    日
                                    書記官  林立原


司法院資訊處製作；財團法人民間司法改革基金會備份。
